臺灣臺南地方法院民事裁定
110年度補字第825號
原      告  林嘉鈴  



被      告  葉芳源  
            施秋菊  
上列當事人間請求債務人異議之訴事件，原告起訴未據繳納裁判
費。按以一訴主張數項標的者，其價額合併計算之；但所主張之
數項標的互相競合或應為選擇者，其訴訟標的價額，應依其中價
額最高者定之，為民事訴訟法第77條之2第1項所明定。次按債務
人異議之訴之訴訟標的為該債務人之異議權，法院核定此訴訟標
的之金額或價額，應以該債務人本於此項異議權，請求排除強制
執行所有之利益為準（最高法院92年度台抗字第659號民事裁定
意旨參照）。又預備訴之合併，雖有數訴訟標的及訴之聲明，惟
原告僅請求就其中一訴訟標的或訴之聲明為其勝訴判決，經濟上
之利益並非複數，其訴訟標的價額，應適用民事訴訟法第77條之
2第1項但書規定，依其中價額最高者定之。查原告先位訴之聲明
請求本院民事執行處110年度司執字第85994號損害賠償強制執行
事件（下稱系爭執行事件），對原告所為之強制執行程序應予撤
銷。而系爭執行事件被告葉芳源、施秋菊對原告之執行債權本金
分別為新臺幣（下同）1,703,960元及1,908,132元，是先位聲明
訴訟標的價額核定為3,612,092元【計算式：1,703,960元＋1,908
,132元＝3,612,092元】。又原告備位訴之聲明請求㈠確認被告葉
芳源持有本院103年度重訴字第217號民事判決主文所載「新臺幣
壹佰柒拾萬參仟玖佰陸拾元」債權超過壹佰參拾壹萬伍仟玖佰陸
拾玖元部分，對原告不存在；㈡確認被告施秋菊持有本院103年度
重訴字第217號民事判決主文所載「新臺幣壹佰玖拾捌仟壹佰參
拾貳元」債權超過壹佰肆拾壹萬壹仟參佰參拾壹元部分，對原告
不存在，是備位聲明訴訟標的價額核定為884,792元【計算式：
（1,703,960元－1,315,969元）＋（1,908,132元－1,411,331元）＝
884,792元，即原告請求確認之利益】。根據前揭規定與說明，
原告所主張先、備位之訴請求之訴訟標的有選擇關係，其訴訟標
的價額應擇以其中最高者即3,612,092元為本件訴訟標的金額，
而應徵第一審裁判費36,838元。茲依民事訴訟法第249條第1項但
書之規定，限原告於本裁定送達後5日內補繳，逾期不繳，即駁
回其訴，特此裁定。
中　　華　　民　　國　　110 　年　　10　　月　　19　　日
                  民事第五庭    法  官　廖建瑋
以上正本證明與原本無異。
如不服本裁定關於訴訟標的價額之核定，得於收受裁定正本後10
日內向本院提出抗告狀，並繳納抗告裁判費新臺幣1,000元整。
中　　華　　民　　國　　110 　年　　10　　月　　19　　日
                                書記官　鄭梅君